臺灣彰化地方法院刑事判決　　　　　　　96年度訴字第2284號
公　訴　人　臺灣彰化地方法院檢察署檢察官
被　　　告　甲○○
　　　　　　　　　　（現另案於臺灣彰化看守所羈押中）
上列被告因違反毒品危害防制條例，經檢察官提起公訴（96年度
毒偵字第3391號），本院以簡式審判程序判決如下：
    主  文
甲○○施用第一級毒品，累犯，處有期徒刑拾月，扣案注射針筒
肆支、削尖剷管壹支，沒收之；又施用第二級毒品，累犯，處有
期徒刑柒月，削尖剷管壹支，沒收之。應執行有期徒刑壹年肆月
，扣案注射針筒肆支、削尖剷管壹支，沒收之。
    事實及理由
一、犯罪事實：
  (一)甲○○前因施用毒品案件，經強制戒治，於民國（下同）92
    年5月16日停止執行出所，92年8月24日未經撤銷，視為執行
    完畢。又曾犯煙毒罪，經判刑3年4月（本院82年度訴字第20
    83號判決）；又犯煙毒及麻藥案件，經判刑3年2月、7月，
    定應執行刑3年5月（本院85年度訴字第793號、臺灣高等法
    院台中分院85年度上訴字第2322號判決）；又曾因犯肅清煙
    毒條例案件，經判刑3年5月（本院86年度訴字第421號判決
    ），上述三案件，曾經二度假釋後又被撤銷假釋，96年3月
    24 日全部縮刑執行完畢（構成累犯）。
  (二)甲○○不知悔改，於96年10月3日22時許，在彰化縣田中
    鎮○路里○○街121號住處，將海洛因摻水以針筒注射之方
    式，施用第一級毒品海洛因1次，及於96年10月1日凌晨1
    時許，於上址住處，將甲基安非他命置於玻璃球管下以火燒
    烤吸食煙霧之方式，施用第二級毒品甲基安非他命1次。
  (三)嗣於96年10月4日13時15分，甲○○在彰化縣田中鎮○路里
    ○○街與建國路口為警拘提，並當場查扣注射針筒4支、削
    尖剷管1支，並採集其尿液送檢，結果均呈「甲基安非他命
    、可待因、嗎啡」陽性反應，而知上情。
二、認定事實之證據及理由：
  (一)被告於警訊、本院審理中之自白。
  (二)彰化縣警察局刑警大隊偵查第一隊委託檢驗尿液代號與真實
    姓名對照認證單，證明被告接受採尿送驗之事實。
  (三)詮昕科技股份有限公司濫用藥物尿液檢驗報告書1紙（96年
    毒偵字第5139號卷P.38），可證明被告驗尿呈現「海洛因、
    可待因、甲基安非他命」之陽性反應。按行政院衛生署管制
    藥物管理局93年7月16日管檢字第0930006199號函示意見：
    「依據Clark's Analysis of Drugs and Poisons一書第三
    版之記載：... 第一級毒品海洛因亦可代謝成嗎啡，且海洛
    因常見含有少量6-乙醯可待因雜質成分，該成分可代謝為可
    待因及嗎啡。... 」（參照行政院衛生署管制藥品管理局發
    行「濫用藥物檢驗相關解釋彙編」P.14）故可證明被告因施
    用海洛因而同時檢出「可待因、嗎啡」陽性反應。
  (四)注射針筒4支、削尖剷管1支，均為施用之工具。
  (五)臺灣高等法院被告全國前案紀錄表，全國施用毒品案件紀錄
    表，證明被告於強制戒治後五年內再犯本罪。
  (六)被告自白核與事實相符，足堪採信。本件事證明確，被告施
    用第一、二級毒品犯行，已可認定。
三、論罪科刑：
  (一)核被告所為，係犯毒品危害防制條例第10條第1項之施用第
    一級毒品罪，及犯毒品危害防制條例第10條第2項之施用第
    二級毒品罪。上述2罪，罪名有異，施用方法不同，應分論
    並罰。被告持有毒品之低度行為，應為施用之高度行為所吸
    收，不另論罪。
  (二)被告有事實欄內之徒刑執行經過，此有臺灣高等法院被告全
    國前案紀錄表可稽，其受此有期徒刑執行完畢後，5年以內
    故意再犯有期徒刑以上之罪，均應依累犯規定，加重其刑。
  (三)量刑審酌：被告自82年有毒品前科以來至今，14年時光中，
    其中在監獄服刑時間超過11年以上，當年被告僅28歲，因施
    用毒品招致牢獄之災，轉眼被告已年42歲，所謂「花有重開
    日、人無再少年」，青春是一筆彌足珍貴的財富，不論貴賤
    尊卑，智愚富貧，人一生只能擁有一次，被告的青春歲月都
    消耗在監獄之中，付出慘痛代價，出監後竟仍不知悔改而再
    度施用毒品，可見沈溺毒品已深，從未反省。被告自述未婚
    ，有二個弟弟都已經成家，被告在家幫忙賣素食材料等語。
    被告淪入施用毒品深淵，全因自甘墮落所致；不知愛惜身體
    ，恣意施用毒品，戕害身心，然犯罪後坦承犯行，態度尚屬
    良好等一切情狀，各量處如主文所示之刑，及定其應執行刑
    ，以示懲儆。
  (四)又注射針筒4支、削尖剷管1支，乃以一般物品代替作為施用
    之工具，應依刑法第38條第1項第2款沒收之。
  (五)警方所扣案疑似第一級毒品海洛因5小包（毛重總計5.2公克
    ）、第二級毒品安非他命1包（毛重0.4公克），未經鑑定其
    成分為何，故不宣告沒收，待檢方另行送驗後，再依據違禁
    物單獨沒收之規定處理。至於分裝夾鏈袋1疊、及行動電話1
    支（含門號0000000000號晶片）與施用行為無關，故不宣告
    沒收之。
四、適用法律：
  (一)刑事訴訟法第273條之1、第310條之2、第454條第1項。
  (二)毒品危害防制條例第10條第1、2項、同條例第18條第1項前
    段、刑法第11條前段、第47條第1項、第51條第5款、第38條
    第1項第2款。
本案經檢察官張尹敏到庭執行職務。
中　　華　　民　　國　　96　　年　　12 　月　　7   　日
                  刑事第三庭    法  官  葉明松
以上正本證明與原本無異。
如不服本判決應於收受本判決後十日內向本院提出上訴書狀，其
未敘述上訴理由者，並得於提起上訴後十日內向本院補提理由書
狀（均須按他造當事人之人數附繕本）「切勿逕送上級法院」。
中　　華　　民　　國　　96　　年　　12 　月　　7   　日
                                書記官  于淑真
附錄本案論罪法條：
毒品危害防制條例第10條
施用第一級毒品者，處 6 月以上 5 年以下有期徒刑。
施用第二級毒品者，處 3 年以下有期徒刑。
